臺灣彰化地方法院民事判決　　　　　　　　96年度親字第15號
原　　　告　乙○○
法定代理人　甲○○
被　　　告　丙○○
上列當事人間否認子女事件，本院於民國96年7月5日言詞辯論終
結，判決如下：
    主 　 文
確認原告乙○○非被告丙○○之婚生子。
訴訟費用由原告負擔。
    事實及理由
一、原告方面：
    原告之母甲○○與被告丙○○於民國76年03月04日結婚，本
    係夫妻，嗣因個性差異甚鉅，雙方各自分居，後於民國90年
    間經由法院判決離婚確定。雖原告於民國○○年○○月○○日出生
    ，當時被告與原告母甲○○間婚姻關係尚存在，原告受婚生
    子之推定，於法律上屬被告之子，惟因原告之母早與被告分
    居多年，原告非母自被告受胎所生，原告與被告間根本無血
    緣關係，且出生後從未與被告見面，爰訴請確認原告非被告
    之婚生子等語，並提出戶籍謄本為證，及聲請鈞院囑彰化基
    督教醫院鑑定原告之血緣關係。
二、被告方面：
  　被告未於言詞辯論期日到庭，據其日後具狀稱：被告與原告
    之母甲○○婚後育有二子。不料，於民國80年間，甲○○逕
    行離家出走，被告遍尋不著，不得已，遂於90年間經由台灣
    嘉義地方法院訴請離婚獲准，二子監護權也歸被告，並於90
    年10月30日完成離婚登記，惟當時原告既已出生，然甲○○
    仍刻意隱瞞，未將原告為出生登記（迨於90年11月26日甲○○始為原告之出生登記），可推定原告非被告之婚生子，甲○○於婚姻關係存續中與他人通姦生子，實令被告身心受莫
    大煎熬等語。
三、本院囑託彰化基督教醫院鑑定原告（與其生父黃世宗）之血
    緣關係。
四、得心證之理由：
　(一)、本件原告主張其母甲○○與被告本係夫妻，嗣後由法院判
  　　准離婚，惟婚姻關係存續中，於民國○○年○○月○○日生有一
      子即原告之事實，業據其提出戶籍謄本等件為憑，自堪信
      為真實。又原告主張其母與被告數年前即行分居，迄原告
      出生日未曾再同居，此經被告具狀稱甲○○早於民國80年
      間離家出走，雙方未再同居。又原告應非其母自被告受胎
      所生一節，經本院囑託彰化基督教醫院鑑定原告與訴外人
      黃世宗（身分證字號Ｚ000000000號）間血緣關係之結果，
      覆稱不能排除黃世宗與乙○○間子關係（親子關係概率為
      99.999%)，此有親子鑑定報告可稽，是原告此部份之主張
      ，亦屬真實。
　(二)、按民法第1063條第1項推定之婚生子女。同條第2項規定如
      夫妻之一方或子女能證明妻非自夫受胎者，得提起否認之
      訴。查甲○○受胎生下原告，既係在甲○○與被告婚姻關
      係存續中，則原告依法自應推定為被告之婚生子，然甲○○受胎懷有原告時，她並未與被告同居即非自他受胎，準
      此，原告與被告間並無親子血緣關係，已如上述，則原告
      提起本件訴訟，於法洵屬有據，應予准許。又本件非可歸
　　　責於被告，被告之行為伸張權利所必要，訴訟費用爰命原
　　  告負擔。
五、據上論結，本件原告之訴為有理由，依民事訴訟法第385條
    第1項前段、第81條判決如主文。
中　　華　　民　　國　　96　　年　　7　　月　 　19　　日
                  家事法庭      法　官　王鏡明
以上正本係照原本作成
如對本判決上訴須於判決送達後20日內向本院提出上訴狀
中　　華　　民　　國　　96　　年　　7 　　月　　19　　日
                            　　書記官　楊美芳
